【裁判字號】    89,易,3710
【裁判日期】    891222
【裁判案由】    妨害自由
【裁判全文】
台灣台中地方法院刑事判決                        八十九年度易字第三七一號
    公  訴  人  臺灣台中地方法院檢察署檢察官
    被      告  乙○○
                戊○○
    右一  被告
    選任辯護人  常照倫
右列被告等因妨害自由案件，經檢察官提起公訴（八十九年度偵字第六五八三號），
本院判決如左：
    主  文
乙○○共同以強暴使人行無義務之事，處有期徒刑伍月，如易科罰金，以參佰元折算
壹日，緩刑貳年。
戊○○共同以強暴使人行無義務之事，處有期徒刑參月，如易科罰金，以參佰元折算
壹日，緩刑貳年。
    事  實
一、乙○○因男女感情糾紛問題，誤認己○○、甲○○、丙○○、丁○○等人與其女
    友有糾葛，竟夥同戊○○及其他不詳姓名之成年男子六、七人，於民國八十八年
    八月六日凌晨零時三十分許，分持西瓜刀、木棍等兇器，至台中市○○街一六五
    號己○○住處，強行破壞房門侵入己○○之住宅，並分持西瓜刀、木棍等物，共
    同毆打在房間內看電視之己○○、甲○○、丙○○、丁○○等人（毀損、侵入住
    宅及傷害部分業經撤回告訴，為不起訴處分確定在案）。嗣乙○○、戊○○等人
    ，並共同基於使人行無義務之事之犯意聯絡，由乙○○持西瓜刀架於己○○之脖
    子上，並對己○○等人恫嚇稱：你不要動，跟我走，否則殺死你等語，以此強暴
    方式，迫使己○○、甲○○、丙○○、丁○○等四人至屋外接受談判而行無義務
    之事，嗣經己○○等人表示與乙○○等人不相識，乙○○等人在屋外復承上開傷
    害犯意，繼續毆打甲○○、丁○○，因己○○、丙○○乘隙逃離，始相繼離去。
二、案經己○○、甲○○、丙○○、丁○○訴請臺中市警察局報請臺灣臺中地方法院
    檢察署檢察官偵查起訴。
    理  由
一、訊據被告乙○○、戊○○固不諱言於右揭時地毆打告訴人己○○、甲○○、丙○○、丁○○之事實，惟均矢口否認有何妨害自由犯行，並均辯稱：未曾持刀架住
    告訴人己○○脖子，亦未恐嚇將殺死告訴人云云。惟查：右揭事實業據告訴人己○○、甲○○、丙○○、丁○○等人於警訊中指訴歷歷，互核所供情節相符，雖
    於本院審理中，對於當天何人持刀強押己○○一事，己○○雖改口稱係戊○○所
    為，然依被告乙○○自陳：案發當日係因伊女友之問題，始邀請戊○○前往助陣
    ，且到達現場，亦由伊先行入內查看等情，及告訴人丙○○、丁○○、甲○○等
    三人於案發後數月即八十九年二月間，對於上開持刀強押己○○者，仍指稱係乙○○無誤，有警訊筆錄可按，再佐以，被告乙○○事後復與告訴人己○○等人達
    成和解，且關於上開持刀強押者，除己○○改稱係戊○○所為外，告訴人甲○○
    、丙○○、丁○○等或陳稱：係被告二人中之一所為，或推稱：未親眼目睹云云
    ，亦有和解書、偵訊筆錄及本院審判筆錄可按，又本件既係被告乙○○因個人情
    感問題，要求被告戊○○同往，既經被告乙○○於本院供承無訛，則需談判者，
    應係被告乙○○，而非戊○○，告訴人己○○於本院審理中雖翻異其詞，告訴人
    甲○○、丙○○、丁○○等人雖推諉其詞，應係雙方和解成立後之迴護或息事寧
    人之舉，自無可採。此外，被告乙○○邀請被告戊○○與其餘不詳姓名男子，共
    乘一車，並分持西瓜刀、棍棒等，前往被害人住處，且於屋內刀棒其聚，持以毆
    打屋內之被害人時，被告戊○○均在場，並參與毆打，對於被告乙○○持刀強押
    己○○等至屋外談判時，被告戊○○亦在場，且知悉當天陪同乙○○前往被害人
    住處之目的，對於乙○○持刀強押己○○等人至屋外繼續談判，自未逾越被告戊○○與乙○○等人之共同犯意聯絡範圍內，被告戊○○辯稱對被告乙○○強押己○○等人一事，一無所知，亦無可採，是綜據上述，被告乙○○、戊○○，所辯
    無非臨訟畏罪飾卸之詞，要無足採，事證已臻明確，被告二人犯行洵堪認定。
二、核被告二人所為，均係犯刑法第三百零四條第一項之妨害自由罪。被告乙○○、
    戊○○與其他不詳姓名成年男子間有犯意之聯絡，行為之分擔，均為共同正犯。
    被告二人前開持刀強押被害人等外出談判之行為繼續中，出言恫嚇「不要動，跟
    我赴，否則殺死你」之恐嚇行為，目的在於妨害被害人行動自由，是上開恐嚇之
    低度行為，應為妨害他人行動自由之高度行為所吸收，不另論罪。又被告乙○○
    、戊○○二人，一持刀強押被害人己○○等四人之強暴行為，破壞數人之法益，
    而觸犯數同一之罪名，屬想像競合犯，應從一重處斷。被告二人恐嚇被害人部分
    犯罪，起訴法條雖未論及，惟起訴事實既已記載明確，且與其餘部分犯罪為行為
    高低度之吸收關係，屬實質上一罪，自為本院審理論究範圍，併予敘明。爰審酌
    被告乙○○僅因個人情感問題，不思正當方式尋求解決，竟聚集眾人，以暴力方
    式，發洩私人感情，被告戊○○，僅知替友人出氣，不知加以勸解，其二人之犯
    罪動機、目的、手段、所生危害及犯罪後，被告乙○○已與告訴人達成民事和解
    ，取得諒解，此亦有和解書一份在卷可考，犯罪後之態度等一切情狀，各量處如
    主文所示之刑，並均諭知易科罰金之折算標準。末查被告乙○○、戊○○二人前
    均未曾受有期徒刑以上刑之宣告，有臺灣臺中地方法院檢察署刑案資料查註紀錄
    表二份附卷可按，被告乙○○、戊○○均深知悔意，渠二人經此教訓，當知警惕
    戒慎而無再犯之虞，本院綜核各情，認其所受上開宣告之刑，以暫不執行為適當
    ，爰併予宣告緩刑二年，以啟自新。至於被告乙○○、戊○○二人與其他不詳姓
    名成年男子，共同持以妨害自由用之西瓜刀及木棍，未經扣案，且無證據證明係
    被告二人與共同被告所有，未免日後執行困難，自無庸併予宣告沒收，附此明
    。
據上論斷，應依刑事訴訟法第二百九十九條第一項前段、刑法第二十八條、第三百零
四條第一項、第五十五條、第四十一條、第七十四條第一款、罰金罰鍰提高標準條例
第一條前段、第二條，判決如主文。
中    華    民    國      八十九      年      十二    月      二十二    日
                                      台灣台中地方法院刑事第二庭
                                              法  官  林  靜  芬
右正本證明與原本無異。
如不服本判決，應於判決送達後十日內向本院提出上訴狀，上訴於臺灣高等法院臺中
分院(須附繕本)。
                                              書記官
中    華    民    國      八十九      年      十二    月      二十六    日
附錄論罪科刑實體法條文
刑法第三百零四條
以強暴、脅迫使人行無義務之事或妨害人行使權利者，處三年以下有期徒刑、拘役或
三百元以下罰金。
前項之未遂犯罰之。


司法院資訊處製作；財團法人民間司法改革基金會備份。
